臺灣高雄地方法院刑事判決　　　　　　　96年度易字第2401號
公　訴　人　臺灣高雄地方法院檢察署檢察官
被　　　告　丙○○
　　　　　　甲○○
　　　　　　　　　　7 號
上列被告因竊盜案件，經檢察官提起公訴（96年度偵字第13204
號），本院判決如下：
    主  文
丙○○共同竊盜，累犯，處有期徒刑伍月，如易科罰金，以新臺
幣壹仟元折算壹日。
甲○○共同竊盜，累犯，處有期徒刑柒月。
    事  實
一、丙○○前因施用毒品案件，經本院以92年度訴字第1466號、
    93年度訴字第2019號分別判處應執行有期徒刑1 年2 月、有
    期徒刑1 年2 月確定，接續執行後，於95年3 月21日縮短刑
    期假釋出監，並於95年4 月25日縮刑期滿未經撤銷假釋視為
    執行完畢。甲○○前因竊盜案件，經臺灣高等法院臺南分院
    、臺灣臺南地方法院以89年度上訴字第1297號、89年度易字
    第2632號分別判處有期徒刑1 年2 月、7 月，接續執行後，
    於91年4 月2 日縮短刑期假釋出監，並於91年7 月21日縮刑
    期滿未經撤銷假釋視為執行完畢。
二、詎丙○○、甲○○均仍不知悔改，基於意圖為自己不法之所
    有犯意聯絡，於96年5 月2 日下午2 時50分許，至高雄縣茄
    萣鄉○○村○○段19之355 號土地上之倉庫外，見乙○○所
    有而遭不詳人士自倉庫內搬至倉庫外地面放置之不銹鋼板3
    面，即共同徒手竊取上開不銹鋼板3 面得手，適為巡邏警員
    王武川等人發現而當場查獲。
三、案經高雄縣政府警察局湖內分局移送臺灣高雄地方法院檢察
    署檢察官偵查起訴。
    理  由
壹、證據能力部分：
    按被告以外之人於審判外之言詞或書面陳述，除法律有規定
    者外，不得作為證據；被告以外之人（包括證人、鑑定人、
    被害人、被害人及共同被告等）於審判外之陳述雖不符刑事
    訴訟法第159 條之1 至之4 等4 條之規定，而經當事人於審
    判程式同意作為證據，法院審酌該言詞陳述或書面陳述作成
    時之情況，認為適當者，亦得為證據，刑事訴訟法第159 條
    第1 項、第159 條之5 定有明文。立法意旨在於傳聞證據未
    經當事人之反對詰問予以核實，原則上先予排除。惟若當事
    人已放棄反對詰問權，於審判程式中表明同意該等傳聞證據
    可作為證據，基於尊重當事人對傳聞證據之處分權，及證據
    資料愈豐富，愈有助於真實發見之理念，且強化言詞辯論主
    義，使訴訟程式得以順暢進行，上開傳聞證據亦均具有證據
    能力。本件被告2 人及公訴人於本院言詞辯論終結前，對於
    本判決所引用卷附各項具有傳聞證據性質之證據，既均已知
    其情，均已明示同意作為證據（見本院卷第79頁、第117 頁
    ），本院認本判決所引具有傳聞證據性質之證據，並無何違
    法取證之不適當情形，以之作為證據使用係屬適當，依刑事
    訴訟法第15 9條之5 規定，均具有證據能力。
貳、實體部分：
一、訊據被告丙○○坦認上開犯行不諱，被告甲○○則矢口否認
    有何竊盜犯行，辯稱：是一位綽號「白痴」的蘇姓友人告知
    有廢鐵可以撿拾，伊和被告丙○○才前往上開地點，到達現
    場時就見到不銹鋼板3 面放置在倉庫外面，伊以為是別人不
    要的廢鐵，伊和被告丙○○尚未搬運上開不銹鋼板就被埋伏
    在現場的員警查獲云云。經查：
(一)被告丙○○於上開時、地與被告甲○○共同竊取乙○○所有
    之不銹鋼板3 面之事實，業據被告丙○○坦承不諱，並據證
    人乙○○、證人即查獲警員王武川分別證述明確（見警卷第
    5 頁至第6 頁、偵卷第36頁至第37頁、第40頁至第41頁、本
    院卷第132 頁至第133 頁），且證人即共同被告甲○○於警
    詢中亦陳稱確有於上開時、地與被告丙○○一同在場為警查
    獲等語（見警卷第1 頁反面），復有現場蒐證照片數張（見
    警卷第12頁至第19頁、偵卷第頁43頁至第45頁）及警員提出
    之現場圖1 紙（見偵卷第46頁）在卷可稽，足見被告丙○○
    出於任意之自白，核與事實相符，堪予採為認定事實之基礎
    。是被告丙○○上開犯行，洵堪認定。
(二)警方於上開時、地查獲被告甲○○與被告丙○○，倉庫外面
    有乙○○所有之不銹鋼板3 面，其中有2 塊不銹鋼板已置於
    被告甲○○騎乘之3 輪車旁等情，為被告甲○○所不否認，
    且有上開證據可資證明，自堪認定屬實。被告甲○○雖辯稱
    是一位綽號「白痴」的蘇姓友人告知有廢鐵可以撿拾，才與
    被告丙○○前往上開地點，到達現場時上開不銹鋼板早已放
    置在倉庫外，且該處屬於公墓土地，其尚未動手搬運即為警
    查獲云云。惟被告甲○○始終未能提出綽號「白痴」之正確
    姓名及年籍資料供本院查證，且其於偵查中已經坦承先前於
    警詢陳稱係綽號「白痴」之蘇姓男子叫其去搬運上開物品等
    語是為了可以快點交保才如此供述（見偵卷第26頁至第27頁
    ），堪認其於本院審理中復為上開辯解，顯係卸責之詞，要
    難採信。又證人即共同被告丙○○於本院審理時證稱：案發
    當天我在高雄縣茄萣路上遇到甲○○，甲○○要我幫他搬運
    東西，甲○○騎3 輪車，我騎乘機車，我是從公墓旁的小路
    走到圍牆的缺口進入，甲○○是從騎3 輪車從前方欄杆進入
    ，我們進入倉庫後白鐵就放在外面，我確實有與甲○○有將
    2 塊白鐵搬運到3 輪車旁邊，後來還沒搬完警察就出現了，
    不銹鋼板是誰從倉庫裡面搬出來的，我並不知道，甲○○也
    沒有講等語明確（見本院卷第135 頁），另證人王武川於本
    院審理時亦證稱：案發當天我與同事到茄萣鄉公墓附近查緝
    白鐵竊盜案件，我們把這列為重點工作而前往巡邏埋伏，我
    們埋伏地點離高雄縣茄萣鄉○○村○○段19之355 號土地約
    50公尺，案發當天即96年5 月2 日下午約2 時50分，我載送
    同事回警局又與同事周冠銘回到現場時，我在該地號圍牆外
    面公墓邊的小路上看到被告他們正在搬運鐵片到3 輪車旁邊
    ，3 輪車則是停在圍牆旁邊，因此有2 塊鐵片已經被搬到3
    輪車旁，現場情形就如警卷第16頁之照片所示，被告他們接
    著又搬運另1 塊大鐵片到3 輪車旁時，我馬上回到車上叫同
    事周冠銘拿手銬過來，然後我們就一起過去拔槍喝令被告2
    人不要動而逮捕被告2 人，我們還找被害人乙○○過來現場
    認領失竊東西，被害人有確認東西是他原先置放在倉庫內而
    被搬運出來等語甚詳（見本院卷第132 頁至第133 頁），上
    開2 證人之證詞互核相符，而被告丙○○前揭證述係以刑事
    責任擔保其證述之真實性，且其上開陳述亦屬自承己身確有
    涉犯竊盜犯行，又被告甲○○亦供稱其與被告丙○○係朋友
    關係，並無仇恨或債務糾紛等語（見警卷第1 頁反面），衡
    以上情即難認定被告丙○○前揭證述有何誣攀被告甲○○犯
    罪之動機，是據上等情交互參析，被告甲○○確有於上開時
    間與被告丙○○將被害人乙○○所有之不銹鋼板2 個自倉庫
    外搬運至被告甲○○之3 輪車旁放置，渠2 人接續搬運第3
    個不銹鋼板至3 輪車旁時即為警查獲之事實，洵堪認定。至
    被告甲○○辯稱上開不銹鋼板係置放於公墓土地云云，依現
    場蒐證照片及警方所繪製之現場圖所示（見警卷第15頁、第
    16 頁 、偵卷第46頁），上開不銹鋼板確係置於上開土地之
    鐵皮圍牆內，證人王武川於本院審理時亦證稱被告2 人搬運
    之不銹鋼板是放置在倉庫外之私人土地內（見本院卷第136
    頁），則其上開所辯，亦屬無稽之詞，委無足採。
(三)綜上所述，被告2 人上開犯行，均堪認定。從而，本件事證
    明確，應予依法論處。
二、是核被告2 人所為，均係犯刑法第320 條第1 項之竊盜罪。
    被告2 人就本件犯行有犯意聯絡及行為分擔，均應論以共同
    正犯。查被告丙○○前因施用毒品案件，經本院以92年度訴
    字第1466號、93年度訴字第2019號分別判處應執行有期徒刑
    1 年2 月、有期徒刑1 年2 月確定，接續執行後，於95年3
    月21日縮短刑期假釋出監，並於95年4 月25日縮刑期滿未經
    撤銷假釋視為執行完畢；被告甲○○前因竊盜案件，經臺灣
    高等法院臺南分院、臺灣臺南地方法院以89年度上訴字第12
    97號、89年度易字第2632號分別判處有期徒刑1 年2 月、7
    月，接續執行後，於91年4 月2 日縮短刑期假釋出監，並於
    91年7 月21日縮刑期滿未經撤銷假釋視為執行完畢等情，此
    有臺灣高等法院被告前案紀錄表各乙份在卷可憑，被告2 人
    受有期徒刑執行完畢後，5 年內均故意再犯本件最重本刑為
    有期徒刑以上之罪，俱為累犯，均應依刑法第47條第1 項規
    定，加重其刑。爰審酌被告2 人均值壯年，不思勤奮工作賺
    取應得之財物，竟下手竊取他人財物，漠視他人財產權益，
    誠屬不該，被告丙○○於本院審理時已坦認犯行，犯後態度
    尚可，被告甲○○始終否認犯行，且一再飾詞狡辯，犯後態
    度惡劣，並慮及被告2 人所竊財物業經被害人領回等一切情
    狀，分別量處如主文所示之刑，併斟酌被告丙○○目前無業
    、家境貧寒等情況（見被告丙○○96年5 月2 日調查筆錄第
    1 頁），諭知易科罰金以新臺幣1 千元折算1 日，以示懲儆
    。
三、公訴意旨另以：被告2 人於上開時、地另有竊取乙○○所有
    之長方形垃圾桶2 個、圓形垃圾桶1 個、電鍋外殼2 個、吊
    扇10具及長方形鐵盒1 個得手，因認被告2 人此部分亦涉有
    刑法第320 條第1 項之竊盜罪嫌等語。按犯罪事實應依證據
    認定之，無證據不得認定其犯罪事實，刑事訴訟法第154 條
    第2 項定有明文。而認定不利於被告之事實，須依積極證據
    ，苟積極證據不足為不利於被告事實之認定時，即應為有利
    於被告之認定，更不必有何有利之證據（最高法院30年上字
    第816 號判例意旨參照）。公訴人認被告2 人涉犯此部分犯
    行，無非係以被害人乙○○於偵查中證述上開物品於案發前
    一天均係放置於倉庫內等語，為其論據之基礎。惟查，被告
    2 人始終供稱渠等至案發現場時，上開物品就已經散置於倉
    庫外面，渠等並未進入倉庫內將上開物品搬運至倉庫外等語
    甚堅，且警員王武川前揭證詞並未敘及其有目賭被告2 人進
    入倉庫將上開物品搬至倉庫外之情形，參以本案倉庫窗戶之
    鐵絲網已遭剪破1 個洞，被害人乙○○並證述案發前一天該
    處尚未遭破壞（見偵卷第41頁），惟警方於案發現場並未查
    獲可破壞鐵絲網之工具，則依卷存事證尚難逕認該倉庫窗戶
    鐵絲網係被告2 人所破壞，自難排除上開物品係由破壞倉庫
    窗戶鐵絲網之不詳人士自倉庫內搬運至倉庫外之可能性。此
    外，本院復查無其他積極證據，足以證明被告2 人有何竊取
    上開物品之犯行，此部分公訴人所指之竊盜犯行自屬無法證
    明，本應諭知被告2 人無罪，惟公訴人認此部分如有罪即與
    前開起訴經論罪科部分具有實質上一罪關係，爰不另為無罪
    之諭知。
據上論斷，應依刑事訴訟法第299 條第1 項前段，刑法第28條、
第320 條第1 項，第47條第1 項前段、第41條第1 項前段，刑法
施行法第1 條之1 ，判決如主文。
本案經檢察官毛麗雅到庭執行職務。
中　　華　　民　　國　　96　　年　　11　　月　　22　　日
                  刑事第十一庭  審判長法　官  施柏宏
                                      法  官  黃繼瑜
                                      法  官  林書慧
以上正本證明與原本無異。
如不服本判決應於收受本判決後10日內向本院提出上訴書狀，並
應敘述具體理由，如未敘述上訴理由者，應於上訴期間屆滿後20
日內補提理由書狀於本院（均須按他造當事人之人數附繕本）「
切勿逕送上級法院」。
中　　華　　民　　國　　96　　年　　11　　月　　22　　日
                                      書記官  鍾錦祥
附錄本件論罪科刑法條：
《中華民國刑法第320 條第1 項（普通竊盜罪）》
意圖為自己或第三人不法之所有，而竊取他人之動產者，為竊盜
罪，處5 年以下有期徒刑、拘役或5 百元以下罰金。
《中華民國刑法施行法第1 條之1 》
中華民國九十四年一月七日刑法修正施行後，刑法分則編所定罰
金之貨幣單位為新臺幣。
九十四年一月七日刑法修正時，刑法分則編未修正之條文定有罰
金者，自九十四年一月七日刑法修正施行後，就其所定數額提高
為三十倍。但七十二年六月二十六日至九十四年一月七日新增或
修正之條文，就其所定數額提高為三倍。
